【裁判字號】    89,易,3267
【裁判日期】    890930
【裁判案由】    贓物
【裁判全文】
臺灣高雄地方法院刑事判決                        八十九年度易字第三二六七號
    公  訴  人  臺灣高雄地方法院檢察署檢察官
    被      告  甲○○
右列被告因贓物案件，經檢察官提起公訴（八十九年度偵字第一三四００號），本院
判決如左：
    主  文
甲○○收受贓物，累犯，處有期徒刑月，如易科罰金，以佰元折算壹日。
鑰匙貳支沒收。
    事    實
一、甲○○前曾於民國八十四年間因贓物罪，經本院判處有期徒刑三月，業於八十五
    年二月三日執行完畢。竟猶不知悔改，明知其姓名年籍不詳綽號「阿直」之友人
    所持有之車牌號碼ＶＹＭ─０一六號機車係來路不明之贓物（乙○○所有，於八
    十七年九月二十一日五時許，在高雄縣鳳山市○○街一二八號前失竊），竟基於
    收受贓物之犯意，於八十七年十月十八日，在其位於高雄縣鳳山市○○路八十三
    號之住處，向該綽號「阿直」男子借得上開機車（含鑰匙二支），收受後供己騎
    用。嗣於同年月十月二十三日下午六時許，騎乘上開贓車行經高雄縣鳳山市○○
    街田南宮前為警查獲，並扣得綽號「阿直」男子所交付供其騎乘上開贓車所用之
    鑰匙二支。
二、案經臺灣高雄地方法院檢察署檢察官自動檢舉偵查起訴。
    理    由
一、訊據被告甲○○固承認於右揭時、地向綽號「阿直」之友人收受上開機車（含鑰
    匙二支）騎用之事實，惟矢口否認有贓物之認識，辯稱：伊不知該機車是贓車，
    且伊不知該綽號「阿直」男子之真實姓名、住所，亦不知如何聯絡，該綽號「阿
    直」男子告知如其需用車會主動向伊要回去云云。經查，右揭車牌號碼ＶＹＭ─
    ０一六號機車係被害人乙○○所有，於八十七年九月二十一日五時許，在高雄縣
    鳳山市○○街一二八號前失竊之事實，已據被害人乙○○之夫施耀宏於警訊時陳
    訴甚詳，並有贓物認領收據以及高雄縣警察局車輛竊盜（尋獲）電腦輸入單各一
    紙在卷可按，是該機車確係為贓物無訛。又機車乃甚為普遍之交通工具，駕駛機
    車須有行車執照，以彰合法持有及符交通法規，乃社會通知之觀念，被告為成年
    人，自應有此認識，其亦自陳知悉騎乘機車應攜帶行車執照，惟當時並未向綽號
    「阿直」男子索取等情，業據其於本院陳明在卷可按，被告既明知騎乘機車須攜
    帶行車執照，竟於借用上開機車時未索取行車執照，顯見其知悉該車之來源不明
    甚詳，參諸被告既不知該綽號「阿直」男子之住居所，又無法提供其正確姓名、
    年籍供本院查證，竟可向其借得上開機車，且無約定返還期限等情，益徵被告有
    贓物之認識無疑，其前開所辯，顯屬事後卸責之詞，無可採信。此外，復有綽號
    「阿直」男子所交付被告供以騎乘上開贓車之鑰匙二支扣案足資佐證，事證明確
    ，被告收受贓物犯行，洵堪認定。
二、核被告所為，係犯刑法第三百四十九條第一項之收受贓物罪。其前曾於八十四年
    間因贓物罪，經本院判處有期徒刑三月，業於八十五年二月三日執行完畢之事實
    ，有臺灣高雄地方法院檢察署刑案資料查註記錄表一份在卷可稽，其於受有期徒
    刑之執行完畢後，五年以內再犯本件有期徒刑以上之罪，為累犯，應依刑法第四
    十七條之規定加重其刑。爰審酌被告前已有贓物罪前科，竟不知悔改，復犯相同
    罪名，且犯後猶否認犯行，顯無悔意，惟念及其所收受機車之價值非鉅，收受之
    後騎用時間非長等一切情狀，量處如主文所示之刑，並諭知易科罰金之標準，以
    示懲儆。扣案之機車鑰匙二支，係被告收受贓車時，綽號「阿直」男子所同時交
    付用供被告騎乘該贓車所用之物，業據被告陳明在卷，既係被告收受贓車同時併
    予收受之鑰匙，自為被告犯罪所得之物，依刑法第三十八條第一項第三款規定，
    併予宣告沒收。
據上論斷，應依刑事訴訟法第二百九十九條第一項前段，刑法第三百四十九條第一項
、第四十七條、第四十一條、第三十八條第一項第三款，罰金罰鍰提高標準條例第一
條前段、第二條，判決如主文。
中      華      民      國    八十九    年      九      月     三十     日
                                    臺灣高雄地方法院刑事庭
                                        法  官  陳淑卿
右正本證明與原本無異。
如不服本判決，應於判決送達後十日內，向本院提出上訴狀。
                                        書記官  陳朝宗
中      華      民      國    八十九    年      十      月      二      日
附錄本判決論罪科刑之法條：
刑法第三百四十九條第一項
收受贓物者，處三年以下有期徒刑、拘役或五百元以下罰金。


司法院資訊處製作；財團法人民間司法改革基金會備份。
